【裁判字號】    98,易,2423
【裁判日期】    980930
【裁判案由】    侵占
【裁判全文】
臺灣臺中地方法院刑事判決              98年度易字第2423號
公  訴  人  臺灣臺中地方法院檢察署檢察官
被      告  甲○○
上列被告因侵占案件，經檢察官聲請簡易判決處刑（98年度偵字
第5861號），經本院認為有刑事訴訟法第451 條之1 第4 項但書
之情形，改用通常程序審理，並予判決如下：
    主    文
甲○○意圖為自己不法之所有，而侵占對於業務上所持有之物，
處有期徒刑陸月，如易科罰金，以新臺幣壹仟元折算壹日。緩刑
貳年，緩刑期間付保護管束，並應向執行檢察官指定之政府機關
、政府機構、行政法人、社區或其他符合公益目的之機構或團體
，提供壹佰小時之義務勞務。
    犯罪事實
一、甲○○前於民國97年8 月15日起至98年1 月9 日止，受僱設
    址於臺中縣太平市○○路278 號1 樓金億聲音響股份有限公
    司（下簡稱金億聲公司）擔任會計，負責該公司款項收領及
    勞、健保費繳納等業務，為從事業務之人。甲○○竟利用職
    務之便，於97年12月29日向金億聲公司法定代理人乙○○請
    領新臺幣（下同）12,258元欲繳納該公司11月份健保費、勞
    保費、退休金提撥、香奠費（含袋及郵資）等費用後，除將
    其中之1,152 元依實繳納支付退休金提撥、香奠費（含袋及
    郵資）外，竟意圖為自己不法之所有，將原應繳納之前揭健
    保費、勞保費共計11,106元以變易持有為所有之意思，予以
    侵占入己。嗣因乙○○事後察覺有異，數次與甲○○聯絡並
    催促繳款，甲○○見事跡敗露，始於離職後之98年1 月15日
    將前揭款項繳清。
二、案經金億聲公司訴由臺中縣警察局太平分局報告臺灣臺中地
    方法院檢察署檢察官聲請簡易判決處刑。
    理    由
一、按被告以外之人於審判外之言詞或書面陳述，除法律有規定
    者外，不得作為證據；又被告以外之人於審判外之陳述，雖
    不符前四條之規定，而經當事人於審判程序同意作為證據，
    法院審酌該言詞陳述或書面陳述作成時之情況，認為適當者
    ，亦得為證據。當事人、代理人或辯護人於法院調查證據時
    ，知有第159 條第1 項不得為證據之情形，而未於言詞辯論
    終結前聲明異議者，視為有前項之同意。刑事訴訟法第 159
    條第1 項、第159 條之5 分別定有明文。本院以下所引用被
    告以外之人於審判外之言詞或書面陳述，被告甲○○未於本
    院言詞辯論終結前聲明異議，依前揭規定，視為於審判程序
    同意作為證據，本院審酌該等陳述作成時之情況，認為適當
    ，均得為證據，合先敘明。
二、上揭犯罪事實，業據被告於偵查中及本院審理時坦承不諱，
    核與證人即金億聲公司法定代理人乙○○於警詢時證述被告
    之工作項目、侵占經過、金額等情相符（見警卷第4 頁至第
    6 頁），並有金億聲公司員工基本資料、請款單、請款明細
    單、零用金請款申請單、存摺內頁影本各1 份（見警卷第8
    頁至第11頁），及勞工保險局98年8 月6 日保財欠字第0986
    0053000 號函暨所附確認繳費證明資料作業、中央健康保險
    局中區分局98年7 月27日健保中承一字第0984070830號函暨
    所附繳費證明、本院電話紀錄表各1 份（見本院卷）附卷可
    稽，足認被告所為前開任意性之自白，確與客觀事實相符，
    堪以採信。綜此，本案事證至臻明確，被告犯行洵堪認定。
三、被告受告訴人金億聲公司聘僱擔任會計人員，負有為金億聲
    公司繳納各期健保費、勞保費之權限，為從事業務之人無訛
    ，其將因職務上之關係所持有之款項侵占入己，核其所為，
    係犯刑法第336 條第2 項之業務侵占罪。爰審酌被告正值壯
    年，不思循正當途徑獲取財物，竟破壞從事業務之人應本之
    忠實誠信關係，而以此不法侵占之手段達成目的，致生損害
    於告訴人金億聲公司，惟衡酌被告前尚無前科紀錄，此有臺
    灣高等法院被告前案紀錄表存卷可參，且其不法所得之利益
    共11,106元，尚非極鉅，復於經告訴人金億聲公司察覺後尚
    未提出告訴前，即自行前往繳納前開款項，犯後亦坦認犯罪
    等情，核情量處如主文所示之刑，並諭知易科罰金之折算標
    準。末被告前未曾因故意犯罪受有期徒刑以上刑之宣告，有
    臺灣高等法院被告前案紀錄表存卷可參，其因一時失慮致罹
    刑章，且已於犯後尚未經本案偵查、審理程序前，即主動歸
    還、繳納侵占所得，現復育有2 名幼子，經此偵查程序及科
    刑之教訓後，應已知所警惕，相信不會再犯，是本院綜核各
    情認上開刑之宣告，已足策其自新，所宣告之刑，以暫不執
    行為適當，爰併予宣告緩刑2 年。另為使其深切反省，依98
    年9 月1 日施行之刑法第74條第2 項第5 款之規定（依最高
    法院95年刑事庭第8 次會議決議，關於緩刑之諭知，應逕以
    判決時之規定處斷），諭知被告應向執行檢察官指定之政府
    機關、政府機構、行政法人、社區或其他符合公益目的之機
    構或團體，提供100 小時之義務勞務，並依刑法第93條第1
    項第2 款諭知緩刑期間付保護管束，以啟自新，兼觀後效。
據上論斷，應依刑事訴訟法第452 條、第299 條第1 項前段，刑
法第336 條第2 項、第41條第1 項前段、第74條第1 項第1 款、
第2 項第5 款、第93條第1 項第2 款，刑法施行法第1 條之1第1
項、第2 項前段，判決如主文。
本案經檢察官胡宗鳴到庭執行職務。
中    華    民    國    98    年    9     月    30    日
            刑事第十庭  審判長法  官  施慶鴻
                              法  官  周莉菁
                              法  官  簡婉倫
以上正本證明與原本無異。
如不服本判決應於收受判決後10日內向本院提出上訴書狀，並應
敘述具體理由；其未敘述上訴理由者，應於上訴期間屆滿後20日
內向本院補提理由書（均須按他造當事人之人數附繕本）「切勿
逕送上級法院」。
                              書記官  劉易柔
中    華    民    國    98    年    9     月    30    日
附錄論罪科刑法條
中華民國刑法第336條第2項
對於業務上所持有之物，犯前條第一項之罪者，處六月以上五年
以下有期徒刑，得併科三千元以下罰金。


司法院資訊處製作；財團法人民間司法改革基金會備份。
